臺灣士林地方法院民事裁定
110年度亡字第80號
聲  請  人  臺灣士林地方檢察署檢察官

上列聲請人聲請對失蹤人陳登潘為死亡宣告事件，本院裁定如下
： 
    主  文
准對失蹤人陳登潘（男、民國前0年0月00日生、身分證統一編號
 ：Z000000000號、籍設臺北市○○區○○街00號3樓之1《臺北○ ○○○○
○○○○》）為宣告死亡之公示催告。 
失蹤人陳登潘應於本公示催告最後揭示於法院公告處或資訊網路
之日起參個月內，向本院陳報現尚生存，如不陳報，本院將宣告
 其為死亡。 
無論何人，凡知該失蹤人陳登潘之生死者，均應於上開期間內，
將其所知之事實，陳報本院。 
    理  由
一、按「失蹤人失蹤滿七年後，法院得因利害關係人或檢察官之
     聲請，為死亡之宣告。失蹤人為八十歲以上者，得於失蹤
    滿 三年後，為死亡之宣告」，民法第8 條第1 、2 項分別
    定有 明文。又「法院准許宣告死亡之聲請者，應公示催告
    」，亦 為家事事件法第156 條第1 項明定。 
二、聲請意旨略以：依臺北○○○○○○○○○函稱本件失蹤人 陳登潘（
    男、民國前0年0月00日生、身分證統一編號 ：Z000000000
    號），為滿80歲之人，且未請領新式國民身分證，自民國97
    年2月29日起因失蹤人陳登潘未按址居住變更住址至臺北○○○
    ○○○○○○，並於同年3月3日起經臺北市政府警察局大同分局列
    為失蹤人口，迄今行方不明已逾3 年，業已屆失蹤人得為死
    亡宣告之法定期限，失蹤人如尚生存則現年已114歲，爰依
    法聲請死亡宣告等語。 
三、經查，聲請人主張之上開事實，業經聲請人向各機關查詢失
    蹤人陳登潘之戶籍資料、勞工保險、入出境、殯葬、退除役
    兵籍資料、個人戶籍資料、三親等、前案紀錄、在監在押紀
    錄、高額壽險、所得財產資料、信用卡申辦、個人董監事資
    訊、健保等件，均未發現有該失蹤人仍生存活動之情形，有
    臺北○○○○○○○○○110年10月18日北市大戶登字第1106007057號
    函附戶籍資料、衛生福利部中央健康保險署3年內無健保就
    醫紀錄、國軍退除役官兵輔導委員會3年內未領取各項給付
    、衛生福利部社會及家庭署、社會救助及社工司3年內未領
    取各項津貼、勞動部勞工保險局3年內未領有勞保老年給付
    、國民年金及老農津貼、行政院人事行政總處3年內未領有
    公教退撫給與等之80歲以上行方不明人口社會生活軌跡資料
    比對紀錄共5份、臺北市政府警察局大同分局防治組失蹤人
    口系統身分證集中查詢資料、臺北市殯葬管理處110年1月27
    日北市殯儀二字第1103000991號函、新北市政府殯葬管理處
    110年1月29日新北殯館字第1105071164號函、內政部移民署
    110年1月22日移署資字第1100014012號函、臺北市政府社會
    局110年1月28日北市社老字第1103015931號函、刑案資料查
    註紀錄表、個人戶籍資料（完整姓名）查詢結果、三親等資
    料查詢結果、己身一親等資料查詢結果、高額壽險資訊連結
    作業、財團法人金融聯合徵信中心個人任職董監事/有限合
    夥合夥人、商業登記事業負責人及經理人企業名錄、信用卡
    正附卡資訊、全國刑案資料查註表、稅務電子閘門財產所得
    調件明細表、入出境資料連結作業各1份可參，又經臺北○○○
    ○○○○○○通知失蹤人之次子陳明德辦理失蹤人之死亡宣告，其
    仍不願辦理等情，有臺北○○○○○○○○○110年10月18日北市大戶
    登字第1106007057號函存卷可參，另經聲請人電話聯絡失蹤
    人陳登潘之孫女陳詩萱陳稱：失蹤人陳登潘係伊祖父，但其
    從小就未見過其祖父，其父親陳明德年紀大患有失智症，對
    祖父行蹤也講不出所以然等語，有臺灣士林地方檢察署110
    年12月2日辦案公務電話紀錄表可稽。綜上，本件經臺北○○○
    ○○○○○○承辦人員於97年2月29日發現陳登潘失蹤，於同年3月
    3日報警協尋至今均未尋獲，有前揭失蹤人口系統資料報表
    可憑，堪認陳登潘於97年2月29日已失蹤，至今已逾失蹤法
    定期間之主張為真實，其聲請核與首開法條尚無不合，應予
    准許。
四、末按「公示催告，應記載下列各款事項：失蹤人應於期間 
    內陳報其生存，如不陳報，即應受死亡之宣告。凡知失蹤 
    人之生死者，應於期間內將其所知陳報法院」，家事事件法
     第156條第2項定有明文。又宣告死亡之公示催告應公告 之
    ；公告應揭示於法院公告處、資訊網路及其他適當處所， 
    法院認為必要時，並得命登載於公報或新聞紙，或用其他方
    法公告之；陳報期間，自揭示之日起，應有6個月以上，但 
    失蹤人滿百歲者，其陳報期間，得定為自揭示之日起2個月 
    以上，亦有同法第156條第3項準用第130 條第3 項至第5項 
    規定可參。本件既經准許對失蹤人為宣告死亡之公示催告，
     自應依上揭規定，將本公示催告揭示於法院公告處及資訊
    網 路，並定陳報期間為3個月，併分別裁定如主文第2、3項
    所示。 
五、依家事事件法第156 條裁定如主文。 
　　
中　　華　　民　　國　　110 　年　　12　　月　　22　　日
　　                家事庭法  官  張嘉芬 
以上正本係照原本作成。 
如不服本裁定，應於送達後10日內向本院提出抗告狀。 
中　　華　　民　　國　　110 　年　　12　　月　　22　　日
　　                      書記官  郭宜潔